Luciano Coronel



Datos personales



Luciano Coronel



Lucianocoronel48@gmail.com



+541137601819



Banfield, Buenos Aires Argentina



github.com/lucho9595



linkedin.com/in/lucianocoronel-90503bb8

Tecnologías

√ HTML , CSS , SASS

✓ JavaScript - Java

√React - Redux - Angular

✓ Node.Js - Express - Sequelize -

√Spring-Boot

√Postman

✓Bootstrap - Tailwind -

✓Styled-components

✓Postgres- MySQL - SQL -MongoDB

√Socket.io

Idiomas

Ingles Español

Competencias

Creatividad

Trabajo en equipo

Resolutivo

Buena capacidad de comunicación

Sobre Mí

Soy un programador full-stack con amplia experiencia en el diseño, desarrollo y mantenimiento de aplicaciones web, tengo facilidad de palabra, soy entusiasta, y me adapto fácilmente al trabajo en equipo. Poseo habilidades tanto en el desarrollo del lado del servidor como del lado del cliente, y estoy familiarizado con una amplia gama de tecnologías y lenguajes de programación, incluyendo HTML, CSS, JavaScript, Node.js, React, Redux y mas..., soy capaz de trabajar en ambientes tanto de desarrollo como de producción y de colaborar eficazmente con otros miembros del equipo. Tengo una solida comprensión de los principios fundamentales de la programación y estoy comprometido a mantenerme actualizado sobre las ultimas tendencias y tecnologías en el campo de la programación.

Educación

Secundario (Finalizado)

Instituto Mario Madeddu, Banfield(Buenos Aires) - 2012 Bachiller en economía y administración de empresas.

JavaScript esencial

Linkedin Learning, Maude Ave Sunnyvale, CA 94085 - 2020 Curso de Formación en JavaScript.

Conviértete en desarrollador web Front-end

2021 | Linkedin Learning, Maude Ave Sunnyvale, CA 94085 -2021 Curso de formación en el framework React

Conviértete en desarrollador web Full-stack

Linkedin Learning, Maude Ave Sunnyvale, CA 94085 - 2021 Curso de formación con perfil Full-Stack Developer. (React.js, Redux.js, Node.js, Express y Sequelize)

#SeProgramar 1ra etapa: Argentina Programa

Ministerio de Desarrollo Productivo Argentina, Buenos Aires -Argentina - 2022

Curso de formación en lenguaje: JavaScript y Ruby.

Full-Stack Web Developer

Henry, Online -2022

Bootcamp intensivo basado en:

(React.js, Redux.js, Node.js, Express, Sequelize, Git, Scrum.)

#YoProgramo 2da etapa: Argentina Programa

Ministerio de Desarrollo Productivo Argentina, Buenos Aires -Argentina - 2023

Bootcamp intensivo basado en:

(Scrum, Git, Angular, Java, Typescript, SpringBoot y MySQL)

Inteligencia Artificial & Data Science: Universidad de San Martín Ministerio de Desarrollo Productivo Argentina, Buenos Aires - Argentina

Diplomatura basada en:

- Inteligencia Artificial
- Ciencia de datos
- Aprendizaje Automatico

Experiencia

Full-Stack Web Developer

[Académico]

Desarrollador Full-Stack - Abr. 2022 - Abr. 2023

En el trayecto de la cursada realice 3 proyectos con las tecnologías requeridas por la institución. En el titulado proyecto se encuentran los mismos.

Administrativo A

Casa Fernandes, Luis Guillon - Buenos Aires - Feb. 2021 - Actualidad

Me encargo de actualizar precios y subida de productos al sistema. Diseño y maqueto los flyers promocionales de la empresa, tengo a cargo las redes sociales y el sector ecommerce. Vendedor y Cadete administrativo

Electrojef

San Telmo - Buenos Aires - Abr. 2018 - Feb. 2021

Me encargaba de los trabajos de cadete administrativo (cobros, facturación y depósitos), en el local también procedo a la facturación (a través del sistema de gestión Zeus), encargado de la caja tanto apertura como cierre y control de stock.

Auxiliar de atención al cliente

Hipódromo de Palermo, Palermo - Buenos Aires - May. 2017 - Agos. 2017

Me encargaba del guardarropa y poder guiar a los clientes dentro del hipódromo.

Proyectos

HENRY TICKET

E-commerce de tickets para eventos, incluye vista de usuario y de admin, con su respectivo dashboard Link: https://ecommerce-pg-nine.vercel.app/

VIDEOGAME APP

Diseñar y desarrollar una app de videojuegos que incluía: búsqueda , filtrados, creación y ordenamientos Link: https://proyect-videogame-lucho9595.vercel.app/

POKE APP

Diseñar y desarrollar una app de videojuegos que incluía: búsqueda , filtrados, creación y ordenamientos

<u>Link: https://proyect-pokemon.vercel.app/</u>

PORTFOLIO

Diseñar y desarrollar mi propio Porfolio que incluye: creación de experiencia, educación, skills y mas... hasta edición de los mismo. Usuario admin que puede editar la pagina.

Link: https://porfolio-d60e5.web.app/